【裁判字號】    95,交聲,381
【裁判日期】    950329
【裁判案由】    交管條例聲異
【裁判全文】
臺灣板橋地方法院交通裁定             95年度交聲字第381號
原處分機關  交通部公路總局臺北區監理所
異  議  人  甲○○
上列異議人因不服原處分機關於民國95年2 月15日所為北監營裁
字第裁40-AEB836379號違反道路交通管理事件裁決書所為處分，
經聲明異議，本院裁定如下：
    主  文
異議駁回。
    理  由
一、本件聲明異議意旨詳如附件聲明異議狀所載。
二、按「汽車駕駛人，行經有燈光號誌管制之交岔路口闖紅燈者
    ，處新臺幣一千八百元以上五千四百元以下罰鍰」、「汽車
    駕駛人有左列各款所列條款之一者，除依原條款處罰鍰外，
    並予記點：三、有第四十三條、第五十三條或第五十四條情
    形之一者，各記違規點數三點」，道路交通管理處罰條例第
    53條及第63條第1 項第3 款定有明文。
三、經查：異議人於民國（下同）94年12月20日7 時46分許，駕
    駛BY-828號營業用小客車，沿台北市○○路○ 段往台北方向
    行駛，在行經興隆路3 段與萬芳路之交岔路口時，違規紅燈
    右轉萬芳路行駛（按上開萬芳路口紅燈時，屬第2 時相，禁
    止右轉萬芳路），經警拍照後，再予攔停舉發乙情，業據異
    議人於聲明異議狀中所供述屬實，核與台北市政府警察局文
    山第二分局95年2 月6 日北市警文二分交字第09530412000
    號函所述異議人上開違規之情節相符，復有當時在場執行護
    童勤務之警員蔡宗翰所填製之94年12月20日北市警交大字第
    AEB836379 號舉發違反道路交通管理事件通知單乙紙，在卷
    可稽，足堪認定。雖異議人辯稱其原欲右轉萬芳路，惟遇大
    塞車，在斑馬線上時等候行人通路斑馬線，等行人通過完後
    ，上開路口號誌即轉換為紅燈，且當時路口之義交有點頭示
    要其右轉云云，惟異議人於上開時地駕駛上開營業用小客車
    停在興隆路3 段路口處等行人通過後，上開路口之號誌已轉
    換為紅燈乙節，已據異議人於聲明異議狀中供承明確，且警
    員蔡宗翰於上開時地攔停異議人後，亦對異議人所辯義交點
    頭示意要其右轉乙節，當場詢問義交，並經該義交表明並無
    示意要異議人右轉等語，此有台北市政府警察局文山第二分
    局上開函文中載明綦詳，是異議人上開所辯，尚不足採信，
    異議人上開紅燈右轉之違規行為已臻明確。綜上所述，本件
    原處分機關以異議人上開違規行為明確，依道路交通管理處
    罰條例第53條、第63條第1 項第3 款之規定，裁處異議人新
    台幣（下同）2 千7 百元之罰鍰，並記違規點數3 點，應無
    任何違法或不當之處，至為灼然。茲本件異議人不服原處分
    機關所為上開裁決書之處分，聲明異議，而空言指摘云云，
    揆諸上述，為無理由，應予駁回。
據上論斷，應依道路交通案件處理辦法第19條，裁定如主文。
中    華    民    國    95    年    3     月    29    日
                    交通法庭  法  官  林 晏 鵬
上列正本證明與原本無異。
如不服本裁定，應於裁定送達後五日內向本院提出抗告狀。
                              書記官  陳 君 偉
中    華    民    國    95    年    3     月    29    日


司法院資訊處製作；財團法人民間司法改革基金會備份。
